# 求助陈老师：关于原料奶销售企业缴纳“奶牛风险金”的会计处理

提问人：Wang_clydew 时间：2021-07-09 23:33:08
背景：企业为原料奶销售企业，坐标呼和浩特市，主要客户为伊利、蒙牛等乳制品加工销售企业，结算依据为伊利开具的奶款确认单；当地土默特左旗政府办公室印发关于《土默特左旗奶牛风险金实施办法》凡是在该地境内饲养奶牛企业、个人交售牛奶时必须交付奶牛风险金；同时，在该地境内收购牛奶的企业必须代购代缴奶牛风险金，按每公斤0.01元。该风险金无收回可能，且每次客户回款时会扣除该部分款项回款，目前企业确认收入以扣除奶牛风险金之前金额确认，故会导致应收账款-奶牛风险金长期挂账情况；
求助陈老师，此种情况下，项目组考虑该笔款项不可确认收入，不符合经济利益能够流入的收入确认依据。此笔支出应作为一项管理费用核算还是作为一项牛奶销售成本？跪求陈老师解答~

回答人：chenyiwei
建议作为管理费用核算，即借：管理费用——奶牛风险金，贷：其他应付款——应交奶牛风险金；借：其他应付款——应交奶牛风险金，贷：应收账款。